【裁判字號】    95,裁,569
【裁判日期】    950323
【裁判案由】    綜合所得稅
【裁判全文】
最  高  行  政  法  院  裁  定
                                     95年度裁字第00569號
上  訴  人  甲○○
被 上訴 人  財政部臺灣省中區國稅局
代  表  人  鄭宗典
上列當事人間因綜合所得稅事件，上訴人對於中華民國93年10月
13日臺中高等行政法院93年度訴字第356號判決，提起上訴，本
院裁定如下：
    主  文
上訴駁回。
上訴審訴訟費用由上訴人負擔。
    理  由
一、按對於高等行政法院判決之上訴，非以其違背法令為理由，
    不得為之，行政訴訟法第242條定有明文。是對於高等行政
    法院判決上訴，若未具體說明原判決違背何項法令、不適用
    法規或如何適用不當之具體情事，即非主張原判決違背法令
    以為上訴理由，其上訴不應准許。
二、本件上訴意旨略謂：(一)上訴人86年度執行業務收入關於專利
    業務收入62筆，實際收入計為615,200元，有上訴人給與各
    委託人之收據副本51件為憑，又當中20筆復有扣繳憑單、扣
    繳稅額繳款書可稽，被上訴人竟核定為2,021,000元，比實
    際收入高出1,405,800元。又上訴人復查申請書附件所示20
    筆收入之金額306,200元，與上訴人所開立收據之金額完全
    相同，被上訴人就該20筆所核定之金額593,000元，並非實
    際收入之金額。(二)以臺灣地區民眾委託律師訴訟之酬金為例
    ，直轄市遠高於其他縣市，關於專利之申請、再審查、異議
    、答辯、訴願及行政訴訟每一程序之酬金、亦復如此。財政
    部87年2月19日台財稅第871927901號函所核定之收入標準，
    關於專利方面之收入，竟認直轄市與省轄市相同，另被上訴
    人依據財政部核定86年度律師之訴訟案件，省轄市每件收入
    為4萬元，惟就國內專利之再審查、舉發、異議等案件，卻
    核定收入為8萬3千元，除比國外專利申請案件費用高昂外，
    竟比國內專利申請案件高出四、五倍有餘，亦比訴訟案件之
    收入高出二倍有餘，顯然不合常理，亦與司法院大法官會議
    釋字第218號解釋之意旨牴觸。被上訴人對上訴人所提出之
    收據副本，及扣繳稅額憑單及繳款書等資料均不予理會，徒
    憑上訴人未提示其他帳簿憑證，逕依前揭收入標準核定業務
    收入，有違核實課稅之原則。(三)依財政部於93年8月20日以
    台財稅第00000000000號函可知，就未依法設帳記載者，僅
    就其義務辯護所支給報酬之部分，提示法院開具之扣繳憑單
    或相關證明文件即可，毋庸就其全部執行業務之收入提供全
    部之收入憑證，則原判決所為不論納稅義務人爭執或不爭執
    之業務收入部分，均須提供有關資料之認定，即與上開財政
    部函釋要旨未合。(四)一般納稅義務人無不自行設帳記載及保
    存憑證，而由被上訴人依職權予以調查、審核，其所有帳冊
    等資料蓋屬納稅義務人之自行製作之內部文件，何以同為納
    稅義務人所製作之文書，被上訴人就上訴人提出之帳冊予以
    審核，提出之收據卻認不足採信，而原審就此部分亦未說明
    理由何在，準此，原判決自有理由不備之違法云云。
三、經查上訴人為律師，所受委任案件並非如制式之商品，有固
    定之收費標準，衡情應依每一案件之標的金額高低、性質難
    易及繁雜程度或其他因素而有不同之收費亦有收費較上開標
    準為高或低之情形，執行業務者如未依規定記帳，對於案件
    收費較高部分，主張由稅捐稽徵機關依執行業務者收入標準
    核定此部分收入，收費較低部分，則提出單據或其他資料以
    證明此部分所得，主張應核實認定，如此選擇性作法，自與
    稅法上所規定之核實課稅或推計課稅原則有違。是被上訴人
    比照86年度稽徵機關核算執行業務收入及費用標準，分別就
    類別、地區訂定收費標準核計上訴人執行業務收入為3,291,
    000元，減除百分之三十必要費用後，執行業務所得2,303,7
    00元，併課其當年度綜合所得稅，依法即屬有據，並無違反
    租稅公平原則等情，業經原判決敘明甚詳，上訴意旨仍執前
    詞，謂該核課有違課稅公平原則，核屬一己之法律見解，尚
    難謂原判決有違背法令之情事。核其上訴理由狀所載內容，
    與起訴意旨大致相同，無非就原審取捨證據、認定事實之職
    權行使，指摘其為不當，並未具體說明原判決違背何項法令
    、不適用或如何適用法令不當之具體情事，即非主張原判決
    違背法令，依首開規定及說明，其上訴為不合法，應予駁回
    。
四、依行政訴訟法第249條第1項前段、第104條、民事訴訟法第
    95條、第78條，裁定如主文。
中    華    民    國    95    年    3     月    23    日
                  第五庭審判長法  官  蔡  進  田
                              法  官  黃  合  文
                              法  官  吳  明  鴻
                              法  官  林  茂  權
                              法  官  鄭  小  康
以  上  正  本  證  明  與  原  本  無  異
中    華    民    國    95    年    3     月    24    日
                              書記官  蘇  金  全


司法院資訊處製作；財團法人民間司法改革基金會備份。
